# **ALEJANDRO VIÑO LOUREIRO**

#### FRONTEND DEVELOPER

2 años de experiencia como desarrollador frontend. Centrado en los detalles. Me adapto y aprendo nuevas tecnologías y herramientas con facilidad. Mentalidad de resolución de problemas y proactividad para brindar la mejor experiencia de usuario posible a los clientes.

## **EXPERIENCIA**

## Frontend Developer en DEUS

Mayo 2022 - Presente · 1 año 3 meses [A Coruña, España] [Consultoría IT]

#### **RESPONSABILIDADES**

- Desarrollo de SaaS basada en React, TypeScript, MUI, Vite, Vitest y React Testing Library.
- Desarrollo de una aplicación web interna similar a instagram con Next.js, TypeScript, Mantine, TanStack Query, Jest y React Testing Library.
- Soporte a becarios así como a otros miembros del equipo.

#### **LOGROS CLAVE**

- Puesta en marcha de servicio que permite a los usuarios extraer información de documentos pdf fácilmente haciendo preguntas al mismo usando un modelo de machine learning.
- Puesta en marcha de servicio interno que permite a los usuarios (miembros de la empresa) compartir fotos con sus compañeros.
- Mejorada la mantenibilidad del proyecto implementando TypeScript e introduciendo testing con Jest y React Testing Library.

### Junior Frontend Developer en Itelsis

Octubre 2021 - Mayo 2022 · 7 meses [Santiago de Compostela, España] [B2B, SaaS]

#### **RESPONSABILIDADES**

 Desarrollo de SaaS basado en Angular, TypeScript, Angular Material, Cypress, Python and Django/Django REST.

#### **LOGROS CLAVE**

• Mejorada la funcionalidad y el diseño de la aplicación implementando un dashboard completamente personalizable que muestra datos de interés al usuario y le permite controlar lo que desea ver.

## **SKILLS**

> Aprendizaje rápido > Colaborador > React

> Adaptable > Resolución de problemas > JavaScript

> Orientado al detalle > SQL > Next.js

> Trabajo en equipo > Java > Object oriented programming

# **EDUCACIÓN**

### Grado en Técnicas de Aplicaciones de Software en UOC

Septiembre 2022 - Presente [Remoto]

## Desarrollo de Aplicaciones Web en IES San Clemente

Septiembre 2019 - Junio 2021 [Santiago de Compostela, España]

### Administración de Sistemas Informáticos en Red en IES San Clemente

Septiembre 2017 - Junio 2019 [Santiago de Compostela, España]

# **IDIOMAS**

Español, Gallego e Inglés.